# 吸收合并会计处理

提问人：rainy871127 时间：2020-07-11 14:46:25
请教陈版主，A公司为B，B公司吸收合并C公司，合并完成后注销原有C公司；
请教问题 1 ：原A公司对应C公司的长投是做处置子公司的处理做借：投资收益贷：长投合适么？
问题 2 ：B公司个别报表做借：C公司资产贷：C公司负债，差额进资本公积；C公司个别报表需要做账务处理么？
问题 3 ：合并层面除了恢复资本公积到未分配利润中还应该做什么处理呢？

回答人：chenyiwei
1 、对母公司A而言，两个子公司之间的吸收合并不改变其所控制的经济资源，不应确认损益，故在A的个别报表中，直接将对C的长投账面价值转入对B的长投成本即可。
2 、C按注销处理，借记各项负债和权益项目，贷记各资产项目，全部科目余额结零。
3 、A的合并报表层面，B、C之间吸收合并不应影响A的合并报表，应完全抵销其影响。

提问人：rainy871127 时间：2020-08-19 16:21:00
请教陈版主，种猪和育肥猪死亡了计入营业外收支是属于经常性损益还是非经常性损益呀？个人认为公司主营是卖猪，猪作为公司的产品死亡应该作为经营性损益核算。

回答人：chenyiwei
如果一定限度内的死亡在正常情况下也是不可避免，则正常死亡率范围内的死亡猪只成本应计入营业成本，因自然灾害、疫病等非正常原因死亡的才计入营业外收支并计入非经常性损益。